臺灣臺南地方法院民事裁定
110年度勞簡抗字第1號
抗  告  人  柯超元  
相  對  人  台灣星荷公寓大廈管理維護有限公司

法定代理人  紀國青  
相  對  人  台灣星荷保全股份有限公司

法定代理人  呂文凱  
上列當事人間請求給付加班費等事件，抗告人對於本院臺南簡易
庭民國110年2月20日所為裁定（110年度南勞簡字第9號），提起
抗告，本院裁定如下：
    主  文
原裁定關於駁回抗告人請求超過「相對人台灣星荷公寓大廈管理
維護有限公司給付延長工時加班費新臺幣12萬2516元、資遣費新
臺幣2萬0625元；相對人台灣星荷保全股份有限公司給付延長工
時加班費新臺幣2萬2714元、春節期間加班費7324元，資遣費550
0元」部分，暨該部分訴訟費用之裁判均廢棄，發回原法院。
其餘抗告駁回。
抗告費用由相對人負擔其中10分之3，餘由抗告人負擔。
    理  由
一、抗告意旨略以：兩造於民國107年4月3日簽署之協議書有問
    題，因談和解時，未提及加班費、資遣費、特休未休、喪假
    及失業給付損失等，且相對人欲將伊調至花蓮上班，伊不同
    意，又伊因父親往生而需用錢，相對人未給付107年3月份薪
    資。另伊先後任職於相對人台灣星荷公寓大廈管理維護有限
    公司（下稱星荷管理公司）、台灣星荷保全股份有限公司（
    下稱星荷保全公司），卻由第三人亦陽企業社開立失業證明
    ，亦違反法令，相對人應給付資遣費及賠償損失等語。為此
    請求廢棄原裁定。
二、除別有規定外，確定之終局判決就經裁判之訴訟標的，有既
    判力；原告之訴，其訴訟標的為確定判決之效力所及者，法
    院應以裁定駁回之，此觀民事訴訟法第400條第1項、第249
    條第1項第7款固明。然原告之訴為確定判決效力所及，應以
    裁定駁回者，必該訴與確定判決為同一事件。所謂同一事件
    ，乃同一當事人就同一法律關係而為同一之請求，若此三者
    有一不同，即不得謂為同一事件，自不受該確定判決之效力
    所及。
三、經查：
　㈠抗告人於原法院起訴主張：伊於107年2月20日、同年月27日
    、同年4月11日向台南市政府勞工局申訴相對人違反勞動基
    準法（下稱勞基法），相對人於同年4月3日強迫伊簽立和解
    書，恐嚇如不簽署和解書則不讓伊領取薪資並公開於網站，
    讓伊找不到工作；相對人應支付伊資遣費及賠償損失，請求
    相對人給付新台幣（下同）20萬6367元等語（下稱本案訴訟
    ）。惟觀其起訴狀所附勞資爭議當事人（勞方）主張及雙方
    爭執事項內容，勞方（即抗告人）請求相對人補足加班費15
    萬2554元、資遣費2萬6125元、特別休假未完休折現7330元
    、喪假5864元、失業給付損失11萬8800元（按，上述金額總
    計為「31萬0673元」，與起訴狀首頁所載訴訟標的金額為「
    20萬6367元」尚有不符，仍待查明）。
　㈡抗告人前於107年間，基於與相對人間僱傭關係、勞基法、勞
    工退休金條例等規定，請求相對人分別給付平日延長工時及
    春節期間加班費、資遣費、工資、提撥勞工退休金等，業經
    本院107年度新勞簡字第3號、108年度勞簡上字第2號判決抗
    告人敗訴，並已確定在案（下稱前案訴訟）。
  ㈢經核抗告人前後起訴之原因事實，均係因其於106年2月16日
    至同年12月31日、107年1月1日至同年3月31日，先後受僱於
    星荷管理公司、星荷保全公司期間，所衍生之勞資糾紛；再
    比對前後訴訟請求事項，本案請求關於「平日延長工時及春
    節期間加班費、資遣費」部分，與前案訴訟請求「星河管理
    公司給付平日延長工時加班費12萬2516元、資遣費2萬0625
    元；星荷保全公司平日延長工時加班費2萬2714元、春節期
    間加班費7324元，資遣費5500元」部分，原因事實及項目金
    額均相同（即加班費合計15萬2554元、資遣費合計2萬6215
    元），足認抗告人就此部分更行起訴，違反一事不再理原則
    ，程序上並非合法。然除上開加班費、資遣費外，本案其餘
    請求（特休假未休工資、喪假、失業給付損失等），尚非屬
    前案訴訟請求範圍，請求權基礎亦不相同，難認為係同一事
    件，自非前案確定判決既判力效力所及。
　㈣綜上所述，抗告人本案訴請相對人給付特休假未休工資、喪
    假、失業給付損失等部分，與前案訴訟非屬同一事件，原裁
    定以更行起訴為由駁回抗告人該部分之訴，尚有未洽，抗告
    意旨指摘原裁定該部分為不當，求予廢棄，為有理由，應由
    本院將原裁定該部分廢棄，發回由原法院為妥適之處理。至
    抗告人訴請相對人給付平日延長工時及春節期間加班費、資
    遣費部分，為前案確定判決之效力所及，依民事訴訟法第24
    9條第1項第7款規定，起訴自非合法，且無從補正，原法院
    裁定駁回抗告人此部分之訴，於法有據，抗告人指摘原裁定
    此部分為不當，求予廢棄，非有理由，應予駁回。
四、據上論結，本件抗告為一部有理由，一部無理由，依民事訴
    訟法第495條之1第1項、第492條、第449條第1項、第95條、
    第79條，裁定如主文。
中    華    民    國   110    年    4     月    7     日
                  民事勞動法庭審判長法  官  劉秀君
                                    法  官  田幸艷
                                    法  官  蔡雅惠 
以上正本係照原本作成。
本裁定不得再抗告。
中　　華　　民　　國　　110 　年　　4 　　月　　8 　　日
                                    書記官　黃稜鈞